# 子公司自购买日（或合并日）开始持续计算的可辨认净资产

提问人：茉莉绿茶 时间：2014-04-07 23:12:14
子公司自购买日（或合并日）开始持续计算的可辨认净资产（对母公司的价值），与 购买日子公司可辨认净资产的公允价值 有什么区别，与购买日子公司可辨认净资产的账面价值有什么区别？

回答人：chenyiwei
1 、购买日子公司可辨认净资产的账面价值：子公司自身报表层面按历史成本基础确定的各项资产、负债账面价值。 2 、购买日子公司可辨认净资产的公允价值：在购买日这一特定时点，采用适当的估值方法确定的被购买方各项可辨认净资产公允价值，既包括被购买方原先已在账面上反映的资产、负债的公允价值，也包括被购买方账面上原先未予确认但根据企业合并准则规定应当予以单独识别和确认的被购买方无形资产、或有事项的公允价值。 3 、子公司自购买日（或合并日）开始持续计算的可辨认净资产（对母公司的价值）：在购买日以后，子公司的各项资产、负债在母公司合并报表层面体现的价值，例如在上述 2 中确定的购买日公允价值的基础上，扣减按该公允价值为基数计算的折旧、摊销、成本结转等后的摊余或折余价值。 例如，被购买方某项固定资产在购买日的原账面价值为 1000 万元，公允价值为 1200 万元，在购买日的剩余折旧年限为 5 年，则购买日一年后，该项固定资产的“自购买日（或合并日）开始持续计算的可辨认净资产（对母公司的价值）”为 960 万元，但该固定资产在子公司自身账面的价值为 800 万元。 4 、因为商誉因素的存在，购买日对原有股权按公允价值重新计量的金额不等于购买日被购买方可辨认净资产公允价值乘以原持股比例。

提问人：茉莉绿茶 时间：2014-04-09 22:17:43
"因为商誉因素的存在，购买日对原有股权按公允价值重新计量的金额不等于购买日被购买方可辨认净资产公允价值乘以原持股比例。" 该如何理解？

回答人：chenyiwei
例如原持有的股权在购买日对应的可辨认净资产公允价值份额是 1000 万，但收益现值法的整体评估值是 1200 万，该 200 万差额就是商誉的影响数。

提问人：ivancheng 时间：2017-05-12 14:10:33
购买日被购买方也存在子公司需要编制合并报表的情况下，购买日被购买方可辨认净资产公允价值是否只的被购买方合并报表的可辨认净资产公允价值？

回答人：chenyiwei
是，不含未参与本次交易的少数股权的公允价值。

提问人：hxhyeor 时间：2017-11-18 22:30:43
有个问题陈版。 如上所述，子公司自购买日（或合并日）开始持续计算的可辨认净资产（对母公司的价值）：在购买日以后，子公司的各项资产、负债在母公司合并报表层面体现的价值。
处置子公司时合并报表确认处置收益为收到的对价减去子公司自购买日（或合并日）开始持续计算的可辨认净资产加减商誉与其他综合收益得出合并报表应确认收益。
那么该“子公司自购买日（或合并日）开始持续计算的可辨认净资产”是否要考虑内部交易的调整？ 如子公司实收资本 100 ，一笔顺流交易导致子公司本年计提折旧 20 ，但合并抵消中冲回了该折旧。那么，该子公司持续计算的可辨认净资产价值是 80 （100-20）还是100 呢？

回答人：chenyiwei
要考虑以该子公司为买方的顺流交易的影响。不考虑逆流交易影响。

提问人：hxhyeor 时间：2017-11-19 00:47:03
谢谢陈版回复。 “要考虑以该子公司为买方的顺流交易的影响。不考虑逆流交易影响”
以下举例是否正确？ A母公司B子公司，B净资产 1000 万均为存货。当年仅发生B向A出售商品成本 100 ，售价200.A公司未对外出售。
此时B公司净资产 1100 （1000+利润 100 ）。那么此时B公司自购买日持续计算的可辨认净资产（对母公司价值）应该就是 1100 对吗？(对B单体报表内部交易形成的利润不予考虑)

回答人：chenyiwei
补充一点：在处置日存在尚未实现的内部逆流交易损益时，合并报表层面的处置损益中还要减去尚未实现的逆流交易未实现损益中归属于少数股东的部分。

回答人：chenyiwei
是。

提问人：呼叫帮助 时间：2017-12-13 08:22:05
要考虑以该子公司为买方的顺流交易的影响。不考虑逆流交易影响。陈版我就没有搞清楚为什么要考虑顺流交易的影响，而不需要考虑逆流交易影响？还请您指点！

回答人：chenyiwei
顺流交易情况下，子公司自身报表中的资产价值实际上是虚增的（包含了母公司在顺流交易中赚取的毛利），所以在合并报表层面需要调整；逆流交易中，子公司自身的资产和负债在合并报表层面的价值并未虚增。